臺灣臺北地方法院交通事件裁定　　　　　　　　　九十一年度交聲字第一六八四號
　　異　議　人
　　即受處分人　甲○○　男　五.
右列異議人即受處分人因違反道路交通管理處罰條例案件，對於臺北市交通事件裁決
所中華民國九十一年十一月十四日所為之處分（原處分案號：北市裁三字第駕裁二二
—Ａ00000000號），聲明異議，本院裁定如左：
    主  文
異議駁回。
    理  由
一、按汽車駕駛人於行駛道路時，使用手持式行動電話進行撥接或通話者，處新台幣
    （下同）三千元之罰鍰，道路交通管理處罰條例第三十一條之一第一項定有明文
    。
二、本件異議人即受處分人甲○○於民國九十一年九月五日上午九時八分許，駕駛車
    號ＧＸ─五四八九號自用小客車，行經台北市○○○路、長春路口時，使用手持
    式行動電話進行撥接，被臺北市政府警察局中山分局（下稱舉發機關）交通分隊
    執勤警員林信洋發現攔停，以受處分人有違反道路交通管理處罰條例第三十一條
    之一第一項之行為掣發九十一年九月五日掌電字第Ａ00000000號臺北市
    政府警察局舉發違反道路交通管理事件通知單予以舉發，受處分人於舉發通知單
    上所載應到案日期九十一年九月二十日向原處分機關提出申訴，經原處分機關函
    請原舉發機關調查結果，仍認受處分人有上開違規之行為，原處分機關依道路交
    通管理處罰條例第三十一條之一第一項及違反道路交通管理事件統一裁罰基準表
    等規定裁處罰鍰三千元。
三、本件受處分人甲○○異議意旨略以：伊當時在是做手機開機的動作，誤被認為是
    打電話，有通聯紀錄可證明，並未違規云云。經查：證人即舉發之警員林信洋到
    庭證稱：「當時我在中山北路、長春路擔任特勤職務，有看到受處分人一邊開車
    ，一邊使用行動電話（把電話放在耳邊），受處分人告訴我他是接電話，並沒有
    撥出去，所以我舉發他撥接，受處分人通聯紀錄只有發話紀錄，並沒有接聽紀錄
    ，現在有很多人都有兩支以上的行動電話，所以受處分人提出之通聯紀錄不一定
    是當時他所使用的門號（的通聯紀錄），（法官問：受處分人說他只有開機就被
    查獲？）若只是開機，則不需要將手機放在耳朵旁邊，我是依法舉發。」等語（
    詳本院九十一年十二月十七日訊問筆錄），參諸交通警員掣單舉發違反道路交通
    管理處罰條例所列之違規事實，本質上為行政處分，係公務員基於職務上權力，
    依法就特定之具體事件所為具有公法上效果之單方行政行為，基於公務員為公法
    上行為具有公信力之原則，該行政處分當可被推定為真正，其據以依法處分之事
    實認定亦為真正無誤，此與民事訴訟法第三百五十五條第二項規定：「文書依其
    程式及意旨得認作公文書者，推定其為真正」之情形相同，本此公信原則，乃立
    法者賦予行政機關制定違反道路交通事件統一裁罰基準及處理細則，使勤務警員
    得當機處分（如該細則第二十三條）以達其維護交通秩序、安全之行政目的，反
    之，若謂公務員一切行政行為均需預留證據以證其實，則國家行政勢必窒礙難行
    ，據此，刑事訴訟法就犯罪證據有關之規定中與屬行政秩序罰之交通違規裁罰本
    質不合之部分，自不在準用之列，本院經查並無任何證據足資證明其有捏造事實
    違法取締之情事，則執勤警員本其維護交通秩序、安全職責所為之舉發，自應受
    到合法、正確之推定；況受處分人既陳稱其當時在是做手機開機的動作，誤被認
    為是打電話云云，惟衡情一般人做行動電話開機動作，多以手按開關，既不須撥
    接，何須畫蛇添足，又將行動電話放在耳邊？受處分人辯稱其未撥接電話云云，
    不足採信；再受處分人提出之附卷通聯紀錄一件，僅門號0000000000
    號行動電話之發話紀錄，並無接聽紀錄，而道路交通管理處罰條例第三十一條之
    一第一項規定之違規行為，係汽車駕駛人於行駛道路時，使用手持式行動電話進
    行「撥、接或通話」者，不僅撥打行動電話，凡進行接聽或通話者亦屬之，故受
    處分人提出之證據僅足證明其未持門號0000000000號行動電話撥打電
    話，尚不足以證明其確未持該門號0000000000號行動電話進行接聽或
    通話，即不足以認定執勤警員林信洋之舉發有誤，證人林信洋之證言應堪採信；
    顯見處分人以上所辯，均不足採信。本件事證明確，受處分人駕駛前揭自用小客
    車於行駛道路時，使用手持式行動電話進行撥接之違規行為堪以認定。原處分機
    關以依道路交通管理處罰條例第三十一條之一第一項及違反道路交通管理事件統
    一裁罰基準表等規定裁處罰鍰三千元，核無違誤，本件受處分人之異議為無理由
    ，自應將其異議駁回。
四、據上論斷，應依道路交通案件處理辦法第十九條，裁定如主文。
中      華      民      國      九十一      年    十二    月    十七    日
                                臺灣臺北地方法院交通法庭
                                      法  官    黃雅芬
右正本證明與原本無異。
如不服本裁定，應於送達後五日內，向本院提出抗告狀。
          書記官    楊麗娟
中      華      民      國      九十一      年    十二    月    十九    日
